<!DOCTYPE html PUBLIC "-//W3C//DTD XHTML 1.0 Transitional//EN" "http://www.w3.org/TR/xhtml1/DTD/xhtml1-transitional.dtd">
<html xmlns="http://www.w3.org/1999/xhtml">
<head>
	<meta http-equiv="Content-Type" content="text/html; charset=iso-8859-1" />
	<title>Ymmärrä suomea</title>
	<style type="text/css" media="all">@import "css/styles.css";</style>
	<script type="text/javascript" src="swfobject.js"></script>
</head>
<body class="font-medium">
	<div id="main-wrapper">
		<div id="topbar"></div>
		<div id="main-menu">
			<table cellspacing="0" cellpadding="0" border="0" class="add-links"><tr>
				<td class="item"><img class="raquo" src="i/raquo.gif" alt="" height="7" width="4" /><a href="/ymmarra/index.php?moduli=sanakirja">Sanakirja</a></td>
				<td class="item"><img class="raquo" src="i/raquo.gif" alt="" height="7" width="4" /><a href="/ymmarra/index.php?moduli=verbit">Verbiluettelo</a></td>
				<td class="item"><img class="raquo" src="i/raquo.gif" alt="" height="7" width="4" /><a href="/ymmarra/index.php?moduli=kielioppi">Kielioppi</a></td>
			</tr></table>
			<table cellspacing="0" cellpadding="0" border="0"><tr>
				<td class="item"><img class="raquo" src="i/raquo.gif" alt="" height="7" width="4" /><a href="/ymmarra/index.php">Etusivu</a></td>
				<td class="item"><img class="raquo" src="i/raquo.gif" alt="" height="7" width="4" /><a href="/ymmarra/index.php?moduli=tekstit">Lukutekstit</a></td>
			</tr></table>
		</div>
		<div id="content">
			<table cellspacing="0" cellpadding="0" border="0" id="content-wrapper"><tr>
				<td>
					<div id="left-menu">
												<div class="header-verb"><span>Verbit</span></div>
						<div class="menu">
								<div class="init"><a href="/ymmarra/index.php?moduli=verbit&kirjain=a">A</a></div>
								<div class="init"><a href="/ymmarra/index.php?moduli=verbit&kirjain=e">E</a></div>
								<div class="init"><a href="/ymmarra/index.php?moduli=verbit&kirjain=h">H</a></div>
								<div class="init"><a href="/ymmarra/index.php?moduli=verbit&kirjain=i">I</a></div>
								<div class="init"><a href="/ymmarra/index.php?moduli=verbit&kirjain=j">J</a></div>
								<div class="init"><a href="/ymmarra/index.php?moduli=verbit&kirjain=k">K</a></div>
								<div class="init"><a href="/ymmarra/index.php?moduli=verbit&kirjain=l">L</a></div>
								<div class="init"><a href="/ymmarra/index.php?moduli=verbit&kirjain=m">M</a></div>
								<div class="init"><a href="/ymmarra/index.php?moduli=verbit&kirjain=n">N</a></div>
								<div class="init"><a href="/ymmarra/index.php?moduli=verbit&kirjain=o">O</a></div>
								<div class="init"><a href="/ymmarra/index.php?moduli=verbit&kirjain=p">P</a></div>
								<div class="init"><a href="/ymmarra/index.php?moduli=verbit&kirjain=r">R</a></div>
								<div class="init"><a href="/ymmarra/index.php?moduli=verbit&kirjain=s">S</a></div>
								<div class="init"><a href="/ymmarra/index.php?moduli=verbit&kirjain=t">T</a></div>
								<div class="init"><a href="/ymmarra/index.php?moduli=verbit&kirjain=u">U</a></div>
								<div class="init"><a href="/ymmarra/index.php?moduli=verbit&kirjain=v">V</a></div>
								<div class="init"><a href="/ymmarra/index.php?moduli=verbit&kirjain=y">Y</a></div>
								<div class="init"><a href="/ymmarra/index.php?moduli=verbit&kirjain=Ä">Ä</a></div>
						</div>					</div>
				</td>
				<td>
					<div id="main-content">
						<div id="path">
							<a href=".">Etusivu</a> &gt; <a href="/ymmarra/index.php?moduli=verbit&kirjain=H">H</a>						</div>
													<h1>HÄVITTÄÄ</h1>
						<table cellspacing="0" cellpadding="0" border="0">
							<tr>
								<td colspan="2" style="padding-bottom:10px;"><strong>Aktiivin indikatiivi</strong></td>
							</tr>
							<tr>
								<td><pre>PREESENS                   
minä     hävitän           
sinä     hävität           
hän      hävittää          
me       hävitämme         
te       hävitätte         
he       hävittävät        

PASSIIVI
         hävitetään        

IMPERFEKTI                 
         hävitin           
         hävitit           
         hävitti           
         hävitimme         
         hävititte         
         hävittivät        

PASSIIVI
         hävitettiin       

PERFEKTI
olen     hävittänyt        
olet     hävittänyt        
on       hävittänyt        
olemme   hävittäneet       
olette   hävittäneet       
ovat     hävittäneet       

PASSIIVI
on       hävitetty         

PLUSKVAMPERFEKTI
olin     hävittänyt        
olit     hävittänyt        
oli      hävittänyt        
olimme   hävittäneet       
olitte   hävittäneet       
olivat   hävittäneet       

PASSIIVI
oli      hävitetty         
</pre></td>
								<td>&nbsp;&nbsp;&nbsp;</td>
								<td><pre>  KIELTOMUOTO 
  en        hävitä
  et        hävitä
  ei        hävitä
  emme      hävitä
  ette      hävitä
  eivät     hävitä


  ei        hävitetä

   
  en        hävittänyt
  et        hävittänyt
  ei        hävittänyt
  emme      hävittäneet
  ette      hävittäneet
  eivät     hävittäneet


  ei        hävitetty


  en    ole hävittänyt
  et    ole hävittänyt
  ei    ole hävittänyt
  emme  ole hävittäneet
  ette  ole hävittäneet
  eivät ole hävittäneet


  ei    ole hävitetty


  en    ollut  hävittänyt
  et    ollut  hävittänyt
  ei    ollut  hävittänyt
  emme  olleet hävittäneet
  ette  olleet hävittäneet
  eivät olleet hävittäneet


  ei    ollut  hävitetty
</pre></td>
							</tr>
						</table>
						<table cellspacing="0" cellpadding="0" border="0">
							<tr>
								<td colspan="2" style="padding-bottom:10px;"><strong>Aktiivin konditionaali</strong></td>
							</tr>
							<tr>
								<td><pre>PREESENS
minä     hävittäisin       
sinä     hävittäisit       
hän      hävittäisi        
me       hävittäisimme     
te       hävittäisitte     
he       hävittäisivät     

PASSIIVI
         hävitettäisiin    

PERFEKTI
olisin   hävittänyt        
olisit   hävittänyt        
olisi    hävittänyt        
olisimme hävittäneet       
olisitte hävittäneet       
olisivat hävittäneet       

PASSIIVI
olisi    hävitetty         
</pre></td>
								<td>&nbsp;&nbsp;&nbsp;</td>
								<td><pre> 
  en        hävittäisi
  et        hävittäisi
  ei        hävittäisi
  emme      hävittäisi
  ette      hävittäisi
  eivät     hävittäisi


  ei        hävitettäisi


  en    olisi  hävittänyt
  et    olisi  hävittänyt
  ei    olisi  hävittänyt
  emme  olisi  hävittäneet
  ette  olisi  hävittäneet
  eivät olisi  hävittäneet


  ei olisi     hävitetty
</pre></td>
							</tr>
						</table>
						<table cellspacing="0" cellpadding="0" border="0">
							<tr>
								<td colspan="2" style="padding-bottom:10px;"><strong>Aktiivin potentiaali</strong></td>
							</tr>
							<tr>
								<td><pre>PREESENS
minä     hävittänen        
sinä     hävittänet        
hän      hävittänee        
me       hävittänemme      
te       hävittänette      
he       hävittänevät      

PASSIIVI
         hävitettäneen     

PERFEKTI
lienen   hävittänyt        
lienet   hävittänyt        
lienee   hävittänyt        
lienemme hävittäneet       
lienette hävittäneet       
lienevät hävittäneet       

PASSIIVI
lienee   hävitetty         
</pre></td>
								<td>&nbsp;&nbsp;&nbsp;</td>
								<td><pre> 
  en        hävittäne
  et        hävittäne
  ei        hävittäne
  emme      hävittäne
  ette      hävittäne
  eivät     hävittäne


  ei        hävitettäne


  en    liene  hävittänyt
  et    liene  hävittänyt
  ei    liene  hävittänyt
  emme  liene  hävittäneet
  ette  liene  hävittäneet
  eivät liene  hävittäneet


  ei    liene  hävitetty
</pre></td>
							</tr>
						</table>
						<table cellspacing="0" cellpadding="0" border="0">
							<tr>
								<td colspan="2" style="padding-bottom:10px;"><strong>Aktiivin imperatiivi</strong></td>
							</tr>
							<tr>
								<td><pre>PREESENS

(sinä)   hävitä            
(hän)    hävittäköön       
(me)     hävittäkäämme     
(te)     hävittäkää        
(he)     hävittäkööt       

PASSIIVI
         hävitettäköön     

PERFEKTI

ole      hävittänyt        
olkoon   hävittänyt        
olkaamme hävittäneet       
olkaa    hävittäneet       
olkoot   hävittäneet       

PASSIIVI
olkoon   hävitetty         
</pre></td>
								<td>&nbsp;&nbsp;&nbsp;</td>
								<td><pre> 

  älä       hävitä   
  älköön    hävittäkö
  älkäämme  hävittäkö
  älkää     hävittäkö
  älkööt    hävittäkö


  älköön    hävitettäkö



  älä      ole  hävittänyt
  älköön   olko hävittänyt
  älkäämme olko hävittäneet
  älkää    olko hävittäneet
  älkööt   olko hävittäneet


  älköön   olko hävitetty
</pre></td>
							</tr>
						</table>
						<table cellspacing="0" cellpadding="0" border="0">
							<tr>
								<td colspan="2" style="padding-bottom:10px;"><strong>Verbin nominaalimuodot</strong></td>
							</tr>
							<tr>
								<td><pre>I INFINITIIVI              
Lyhyempi muoto:            
         hävittää          

Pitempi muoto:             
         hävittääkseni     
         hävittääksesi
         hävittääkseen
         hävittääksemme
         hävittääksenne
         hävittääkseen

III  INFINITIIVI           
inessiivi    hävittämässä  
elatiivi     hävittämästä  
illatiivi    hävittämään   
adessiivi    hävittämällä
abessiivi    hävittämättä  
instruktiivi hävittämän    
                           
Passiivi
instruktiivi hävitettämän  
                           
                           
</pre></td>
								<td>&nbsp;&nbsp;&nbsp;</td>
								<td><pre>  II INFINITIIVI
  inessiivi     hävittäessä 
  instruktiivi  hävittäen 

  Passiivi
  inessiivi     hävitettäessä






  IV INFINITIIVI
  nominatiivi   hävittäminen
  partitiivi    hävittämistä
      

  I PARTISIIPPI 
  aktiivi       hävittävä
  passiivi      hävitettävä

  II PARTISIIPPI 
  aktiivi       hävittänyt
  passiivi      hävitetty
</pre></td>
							</tr>
						</table>

					</div>
				</td>
			</tr></table>		</div>
		<div id="footer"><a href="http://www.oph.fi/"><img src="i/oph_logo_ymmarrasuomea.gif" width="157" height="35" alt="OPH" /></a></div>
	</div>
</body>
</html>
